臺灣高等法院刑事判決　　　　　　　　95年度上訴字第4790號
上　訴　人
即　被　告　乙○○
　　　　　　　　　　（另案於臺灣臺北分監執行中）
指定辯護人　本院公設辯護人甲○○
上列上訴人即被告因違反槍砲彈藥刀械管制條例案件，不服臺灣
板橋地方法院95年度訴字第2069號，中華民國95年11月16日第一
審判決（起訴案號：臺灣板橋地方法院檢察署95年度偵緝字第86
4 號）提起上訴，本院判決如下：
    主  文
上訴駁回。
    事  實
一、乙○○曾於民國91年間，因違反毒品危害防制條例案件，經
    臺灣臺北地方法院以90年度簡字第4022號判處有期徒刑5 月
    ，如易科罰金，以銀元300 元即新臺幣900 元折算1 日確定
    ，於91年11月14日易科罰金執行完畢。
二、乙○○明知未經主管機關許可，不得持有或受託為人保管可
    發射子彈具有殺傷力之改造手槍，且其對於真實姓名年籍不
    詳綽號「志祥」之成年男子於94年9 月14日18時許，在乙○
    ○位於臺北縣中和市○○○路96號3 樓居處，交付委託乙○
    ○保管之1 只黑色手提包內，藏置有可發射子彈具有殺傷力
    之改造手槍1 枝（含彈匣1 個，槍枝管制編號：0000000000
    號，係仿BERETTA 廠84型半自動手槍製造之玩具手槍換裝土
    造金屬槍管而成之可發射子彈具有殺傷力之改造手槍），有
    所認識，乙○○竟基於未經許可為「志祥」寄藏保管該改造
    手槍之犯意，同意「志祥」將上開具有殺傷力之改造手槍藏
    置於其上揭居處，由其保管，而未經許可寄藏持有之。迨至
    94年9 月15日19時30分許至20時許，因乙○○另因違反毒品
    危害防制條例案件遭通緝，經警至其上揭居處，正遇乙○○
    攜帶該內藏置有上開可發射子彈具有殺傷力之改造手槍1 枝
    之黑色手提包欲出門，經警表明身分，依法搜索其隨身攜帶
    之物件，而查獲扣得該手提包內之上開可發射子彈具有殺傷
    力之改造手槍1 枝。
三、案經臺北市政府警察局內湖分局報請臺灣板橋地方法院檢察
    署檢察官偵查起訴。
    理  由
壹、證據能力部分：
一、按「被告之自白，非出於強暴、脅迫、利誘、詐欺、疲勞訊
    問、違法羈押或其他不正之方法，且與事實相符者，得為證
    據」，刑事訴訟法第156條第1項定有明文。查被告乙○○於
    警詢、檢察官偵訊時所為之自白，並無遭強暴、脅迫等不正
    方法取供之情形，迭據其於原審審理中供明（原審卷第87、
    163 頁），復有本件扣案可發射子彈具有殺傷力之改造手槍
    、卷附黑色手提包之照片及證人即查獲本案之警員許坤森、
    林錡鎮於原審審理時之證言，足以擔保被告上開自白確與事
    實相符，是被告乙○○於警詢、檢察官偵訊時所為之自白，
    自得為證據。
二、次按「被告以外之人於審判外之言詞或書面陳述，除法律有
    規定者外，不得作為證據」、「除前3 條（即刑事訴訟法第
    159條之1至第159條之3）之情形外，下列文書亦得為證據：
    一除顯有不可信之情況外，公務員職務上製作之紀錄文書、
    證明文書。二除顯有不可信之情況外，從事業務之人於業務
    上或通常業務過程所須製作之紀錄文書、證明文書。三除前
    2 款之情形外，其他於可信之特別情況下所製作之文書」，
    刑事訴訟法第159條第1項、第159條之4亦分別定有明文。查
    內政部警政署刑事警察局係經臺灣高等法院檢察署檢察長概
    括選任之槍彈有無殺傷力之鑑定機關，業經臺灣高等法院檢
    察署92年9月9日檢文允字第0921001203號函示在案，則司法
    警察等偵查輔助人員於案件未移送檢察官偵查前之調查犯罪
    階段，先行將槍、彈等證物送請檢察機關概括選任之專責鑑
    定機關實施鑑定，基於檢察一體原則，該鑑定機關亦應視同
    受承辦檢察官所選任或囑託而執行鑑定業務，其所出具之槍
    彈鑑定書（94年度核退偵字第1116號卷第6至8頁）乃現行刑
    事訴訟法第206 條所定之鑑定人書面報告，復核與上開刑事
    訴訟法第159條之4第1 款之規定相符，應屬傳聞證據法則之
    例外，自有證據能力。至本案所涉其他審判外作成之文書證
    據，即扣押物品清單（94年度偵字第15853 號卷第13頁）、
    贓證物品清單（同上卷第14頁）、臺北市政府警察局內湖分
    局刑事案件報告單（94年度核退偵字第1116號卷第17頁）、
    搜索扣押筆錄（同上卷第37至39頁）、扣押物品目錄表（同
    上卷第40頁）、查獲改造手槍現場圖（同上卷第53頁）、查
    獲現場與黑色手提包及槍枝之照片（同上卷第54、55頁）等
    證據，經審酌其等作成時之情況，均核與刑事訴訟法第159
    條之4第1款之規定相符，復查無違背法定程序取得之情形，
    亦因認宜例外賦予其證據適格之地位而得為本案之證據。
三、又按「檢察官、檢察事務官、司法警察官或司法警察逮捕被
    告、犯罪嫌疑人或執行拘提、羈押時，雖無搜索票，得逕行
    搜索其身體、隨身攜帶之物件、所使用之交通工具及其立即
    可觸及之處所」，刑事訴訟法第130 條亦有明文規定。查本
    件扣案可發射子彈具有殺傷力之改造手槍1枝（含彈匣1個，
    槍枝管制編號：0000000000號），係警方逮捕當時通緝中之
    被告，基於執法機關安全之急迫考量，而逕行搜索被告隨身
    攜帶之黑色手提包所扣得，此業據證人即查獲警員許坤森、
    林錡鎮於原審審理中供證綦詳（原審卷第121、122、126 頁
    ），復經被告供承不諱（原審卷第124 頁），足見本案之搜
    索完全合法，因合法搜索所扣得之上開可發射子彈具有殺傷
    力之改造手槍，自亦得作為認定被告犯罪之證據。
貳、實體部分：
一、訊據被告乙○○對於其於上揭時地經警在其隨身攜帶之黑色
    手提包內查獲扣得改造手槍1枝之事實，固坦承不諱，惟矢
    口否認有何寄藏改造手槍之犯行，辯稱：本件扣案之改造手
    槍係其友人「志祥」於伊被查獲當天遺忘在伊住處之茶几上
    ，伊並未受「志祥」之委託亦不願代為保管。該只內藏手槍
    之黑色手提包僅放了大約半小時，伊發現後正要將之拿到樓
    下之網咖店交還給他，甫一開門即看到警察，伊即主動將手
    提包交給警察，並向警方表示其內之手槍係其友人「志祥」
    所有，他在樓下網咖店，要警察去抓他，詎料警方並未前往
    即將伊連同扣案之手槍一併帶走云云。
二、經查：
（一）被告於上揭時地經警在其隨身攜帶之黑色手提包內查獲扣
      案改造手槍1枝之事實，為被告始終坦承不諱，並經證人
      即查獲本案之警員許坤森、林錡鎮於原審審理中結證明確
      （原審卷第121頁以下），且有扣案之改造手槍1枝暨卷附
      之搜索扣押筆錄、扣押物品目錄表各1份以及查獲現場、
      黑色手提包及槍枝之照片在卷可稽（偵字第1116號卷第37
      至39、40、54至55頁）。又扣案之上開改造手槍，經送內
      政部警政署刑事警察局以性能檢驗法鑑定結果為：送鑑改
      造手槍1枝（槍枝管制編號：0000000000號），認係由仿B
      ERETTA廠84型半自動手槍製造之玩具手槍換裝土造金屬槍
      管而成之改造手槍，經檢測，撞針運作性能欠佳，惟認仍
      可供擊發適用子彈使用，認具殺傷力，亦有該局94年9月2
      7日刑鑑字第0940142473號槍彈鑑定書1份及所附之照片在
      卷足稽（見上開偵查卷第6至8頁）。依該局槍彈鑑定書所
      載，就上述改造手槍之鑑驗，係以「性能檢驗法」之方式
      為之，固未經實際試射，但該局乃槍彈鑑識之專業機構，
      其對送驗手槍，認依「性能檢驗法」為之，即足以判定其
      殺傷力之存否，而以檢驗其機械結構、性能方式，施以鑑
      驗，尚無不合（最高法院95年度臺上字第2370號、第3212
      號判決意旨參照），自堪採為認定事實之依據。是於被告
      持有中查獲扣案之上開改造手槍係可發射子彈具有殺傷力
      之改造手槍之事實，亦堪以認定。
（二）被告於警詢中已供承：「警方查獲之改造手槍及空彈匣，
      是我1名叫『志祥』的朋友所有，當時『志祥』打行動電
      話給我，叫我幫他從他行李袋內取出這只黑色手提包拿下
      樓給他。我知道該只黑色手提包內是1把改造手槍，因為
      他有拿給我看。『志祥』在94年9月14日18時許左右有拿
      給我看過，之後又放回他行李袋。因『志祥』居無定所，
      94年9月14日18時左右將行李寄放在我住處，並告知我行
      李袋內有1只黑色手提包內放有1把改造手槍，我當時有告
      訴『志祥』叫他趕快拿走，寄放行李後他就離開。『志祥
      』跟我講過他這把槍是向別人借的，我14日那天他拿給我
      看的時候有摸到槍」等語（見偵字第1116號卷第21至22頁
      ）。於檢察官偵訊時，被告復供承：「扣案手槍是我1個
      叫『志祥』的朋友的，他是9月14日拿來寄放，我知道他
      寄放的是1把改造手槍，但我有要他趕快拿走。『志祥』
      寄放後我沒有拿出去用過，一直被警察查獲那天，我正要
      把槍帶出門，警察就衝進來」等語（見上開偵查卷第61頁
      ）。嗣於原審95年9月7日準備期日，被告再次供承：「承
      認有檢察官所起訴之事實，槍枝是朋友『志祥』寄放的，
      不是我的」等語（原審卷第76頁），並對起訴事實即扣案
      槍枝為「志祥」在94年9月14日委託其寄藏之事實，表示
      無意見（原審卷第77頁）。對於被告於警詢及偵查中所為
      之自白，被告嗣於原審審理中雖辯稱：「於偵查中所言志
      祥將槍枝放在我住處是在查獲前一天是我隨便講的日子。
      當時警察說要講寄藏罪才會輕，所以我在檢察官前才會這
      樣說」云云（原審卷第88頁）。惟查：被告於原審審理中
      亦承認其於警詢及偵查中有為上開供述，且其供述係出於
      其自由意思，並未有何詢（訊）問者以強暴、脅迫、利誘
      、詐欺、疲勞訊問、或其他不正之方法，迫使其承認之情
      事（原審卷第87、163頁），證人即查獲本案並製作被告
      警詢筆錄之警員許坤森、林錡鎮於原審作證與被告對質時
      ，亦皆證稱：沒有跟被告說承認寄藏罪會比較輕等語（原
      審卷第123、127至128頁），而被告對證人許坤森、林錡
      鎮此部分證言，亦無爭執（見原審卷第124至125、128頁
      ）；況槍砲彈藥刀械管制條例第8條第4項就「持有」與「
      寄藏」改造手槍之行為，係規定於同一條項且同其罪刑，
      並無「寄藏」行為較「持有」行為為輕之情形，且槍砲彈
      藥刀械管制條例規定之持有改造手槍罪，係不問改造手槍
      所有權歸屬之問題，槍枝所有權人縱非持有人，該持有人
      亦不能免於持有改造手槍之罪責，自無所謂「講寄藏罪才
      會輕」之可言，證人許坤森、林錡鎮皆係知相關法律之警
      員，又如何會為「講寄藏罪才會輕」之語。再參以：被告
      於原審上開準備程序仍坦承有受委託寄藏上開槍枝之行為
      ，迨於原審95年9月14日審判期日，原承認其警詢及偵查
      筆錄實在，沒有強暴、脅迫之情事，且稱：槍是「志祥」
      寄放等語（原審卷第86、87頁），嗣於辯護人詢問被告，
      辯護人提示稱：「依陳述筆錄記載有不正確之處？」，被
      告始改稱：「被查獲當天『志祥』來我的住處一起吸食安
      非他命，聊完他下樓去網咖上網，我看到他有一個手提包
      留在我住處茶几上，我過20分左右將該手提包順便拿下去
      給他，我門一打開，警察就衝進來，警察進來後，我告訴
      他們要報繳違禁物，警察當時沒有講話，是問我皮包內為
      何東西，我說我不知道，我直接將東西交給警察，他們將
      皮包打開，發現是1把槍枝，……我想去樓下抓『志祥』
      總可以知道東西就是他的，警察考慮一下因怕我跑掉，所
      以放棄去追查真相，將罪怪在我身上。被查獲當晚，『志
      祥』才將包包放在我住處。……我在警詢、偵查中是隨便
      講的日子，當時警察說要講寄藏罪才會輕，所以我在檢察
      官前才會這樣說。……我現在覺得不對，因為槍枝是『志
      祥』的。警察一到未發現槍枝時，我就告訴警察要報繳違
      禁物，我覺得包包很重，摸起來好像是槍的型式，疑似是
      一把槍，心想就是槍，所以當時就向警察表示要報繳，警
      察是來抓我通緝」云云（原審卷第87至89頁），並供稱：
      因為罪很重，所以不認罪等語（原審卷第88頁），嗣於本
      院審理中，亦為與上述大致相同之辯解，益見被告於原審
      及本院審理中變異前詞，純係因認本案罪刑重；且查，無
      故持有手槍，刑度甚高，向為政府相關治安機關查緝甚嚴
      之項目，該真實姓名年籍不詳綽號「志祥」之成年男子自
      無可能諉為不知，其既隨身攜帶手槍至被告住處，衡情必
      將此情告知被告並囑被告小心代為保管，又豈會輕易將之
      遺忘在被告住處茶几上，自己即逕自離開？是被告所為之
      上開辯解，顯與常理不符，而其於警詢、偵查及原審準備
      程序所為之上揭自白，係其基於自己之自由意思而為之供
      述，並無任何不正方法取供之情事存在，自應以其該等自
      白較為可採。又查：依被告於警詢及偵查中之自白已足認
      被告不僅係於94年9月14日18時許起在上址接受「志祥」
      之委託寄藏保管扣案之改造手槍，且由被告供承：「志祥
      」有將扣案槍枝取出交予其觀看，有告知係改造手槍，其
      得悉後，有要求「志祥」趕快拿走等語，亦見被告對於「
      志祥」委託其保管寄藏之物，非一般之玩具手槍，而係具
      有殺傷力之改造手槍，本有所認識，否則其焉會要求「志
      祥」趕快拿走？而被告之上揭自白，復有扣案之經證實具
      有殺傷力之上開改造手槍、卷附之黑色手提包之照片、及
      查獲之證人許坤森、林錡鎮之證言等可信並具有相當程度
      關連性之補強證據，得與被告之上開自白相互利用，足以
      擔保被告所為上開自白事實之真實性，使本院獲有無合理
      可疑程度之確信，自得據以認定被告確有於94年9月14 日
      18時許起在上址為「志祥」之人寄藏保管扣案改造手槍之
      犯意及事實。
（三）被告雖另於原審95年9月14日審判程序中辯稱：「是被查
      獲當天，『志祥』來我的住處，「志祥」離開後留一黑色
      手提包在我住處茶几上，我過20分左右將該手提包順便拿
      下去給他，警察就衝進來，警察進來後，我告訴他們要報
      繳違禁物，我覺得包包很重，摸起來好像是槍的型式，疑
      似是一把槍，心想就是槍，所以當時就向警察表示要報繳
      」云云（原審卷第87至89頁）；嗣於原審95年11月2日審
      判程序中又稱：「槍枝不是『志祥』寄放的，他沒有經過
      我的同意，『志祥』的行李是有放在我的住處，他當初是
      告訴我是寄放幾件衣服，我才同意讓他寄放，他寄放的行
      李不包括後來被查獲放槍的包包；我不知道包包內為槍枝
      ，只能自其重量判斷認為可能是槍，有可能是玩具槍、制
      式槍」云云（原審卷第163至165頁）。惟查，被告於警詢
      、偵查中已供承：「志祥」係於94年9月14日18時許將扣
      案槍枝委託其保管，「志祥」有將槍枝取出交予其觀看，
      有告知其係改造手槍等語，業如前述，是其於原審審理中
      所為上開辯解，當係畏罪而臨訟所杜撰避重就輕之虛詞，
      自難採信。再者，本案係因被告另因違反毒品危害防制條
      例案件遭到通緝，警員許坤森、林錡鎮根據線報查知被告
      居住於上址，於94年9月15日，先至上址樓下後側埋伏，
      至晚間，見被告住處燈亮，其二人即至上址3樓樓梯間等
      被告，過約10分鐘，被告出門，其二人即表明身分查獲具
      有通緝犯身分之被告，當時被告左腋下夾有一黑色手提包
      ，其二人於確定被告身分後，為安全起見，要求被告將該
      手提包放在桌上，由林錡鎮將該手提包打開，發現內有槍
      枝，被告當場說該槍枝非他所有，是朋友寄放於他住處，
      其二人在被告住處樓梯間等待時並未見到有任何人從被告
      住處出來，被告亦未曾向其二人說要報繳何物品，被告知
      道手提包內有槍枝，被告沒有說槍主在樓下網咖，只有說
      槍枝是要拿去給樓下的人，其二人請被告撥電話去聯絡，
      電話沒有打通，其二人後來帶被告至樓下時，亦未發現有
      被告所述之人，查獲當時，在其二人看到槍枝之前，被告
      確定未主動先向其等表示要報繳違禁物或槍枝，是在林錡
      鎮打開手提包後發現是槍枝，被告才表示槍是朋友寄放，
      被告當時說他朋友走投無路，那幾天都把行李放在被告家
      ，說他朋友有打電話要被告將包包拿下去給那人等情，為
      證人許坤森、林錡鎮於原審95年10月26日審理時結證在卷
      （原審卷第120頁以下），除在查獲時間方面，因已事隔
      時間逾1年之久，其二人無法明確說出搜索查獲之確切時
      間，此部分自應以最接近事實發生之該2名警員於查獲當
      日製作之搜索扣押筆錄記載之19時30分許至20時許，較為
      可採外（見偵字第1116號卷第37至39頁），其等就如何查
      獲被告，查獲被告時，被告未表示要報繳何物品，而係因
      逮捕通緝犯，其等基於執法機關安全之急迫考量，逕行搜
      索被告隨身攜帶之黑色手提包，始發現該手提包內藏置有
      槍枝，被告當時有承認該槍枝係友人寄放，其二人於被告
      門口等待時並未見有任何人自被告住處走出，嗣要求被告
      打電話聯絡其所稱在樓下等待之人，亦未接通，嗣下樓時
      亦未見有被告所指之人等基本事實，證人許坤森、林錡鎮
      所述互核一致，再參以被告於警詢及偵查中所為之上揭自
      白，益徵被告上開所辯：「我告訴他們要報繳違禁物，我
      覺得包包很重，摸起來好像是槍的型式，疑似是一把槍，
      心想就是槍，所以當時就向警察表示要報繳」，以及「我
      不知道包包內為槍枝，只能自其重量判斷認為可能是槍，
      有可能是玩具槍、制式槍」云云，顯係事後卸責之詞，要
      不足取。
（四）被告於原審95年10月26日審判程序中聲請傳訊證人郭秉杰
      ，稱：郭秉杰知道「志祥」有槍云云，惟經原審傳訊證人
      郭秉杰，其於原審95年11月2日審理時雖證稱：認識綽號
      「志祥」之男子，是其介紹被告與「志祥」認識云云，但
      對於其係於何時、何地介紹被告與「志祥」認識，「志祥
      」之真實姓名及年籍、地址等節，皆稱：不記得或不知道
      云云，並稱：未見過「志祥」身上有放過違禁物，例如槍
      枝及毒品，不知「志祥」有槍云云（原審卷第155至158頁
      ），顯見被告所稱：郭秉杰知道「志祥」有槍云云，並不
      實在，且因證人郭秉杰不知「志祥」之真實姓名及年籍、
      地址，亦無從追查「志祥」之人，更無所謂供述全部槍枝
      之來源及去向，因而查獲或因而防止重大危害治安事件發
      生之問題。再證人郭秉杰於原審審理中雖又證稱：「當天
      我在被告樓下的樓下網咖，我見到『志祥』，因為他也在
      樓下網咖內，『志祥』說他有1個包包掉在被告家中，他
      自己要去拿，結果他去沒有幾分鐘，就馬上回來說被告被
      兩個人架走，看起來像是警察」云云（原審卷第157頁）
      ，但證人郭秉杰若確係介紹被告與「志祥」結識之人，其
      應對「志祥」之人頗為熟稔，焉有對「志祥」之人之真實
      姓名、年籍、地址，無一知曉之理？且對於1年以前之事
      ，證人郭秉杰就所謂「志祥」之人在網咖內對其述說被告
      出事之內容，猶記憶甚為清楚，惟經原審訊以「志祥」告
      知其被告出事之時，係於當日上午、中午或晚上時，卻稱
      ：忘記了云云（原審卷第160頁），實有違常理，而其所
      稱：「志祥」之特徵－約160至170公分，身材微胖云云（
      原審卷第160頁），亦核與被告於警詢中所稱：「志祥」
      約170公分，體重超過100公斤，身材胖胖云云（偵字第11
      16號卷第21頁），亦顯有差異。是證人郭秉杰所為之證言
      ，應屬事後編設、迴護被告之詞，無一足取。
（五）被告於本院審理中，另具狀請求將扣案之改造手槍送請鑑
      驗其上有無「志祥」所殘留之指紋，藉以查明「志祥」之
      身分資料以釐清本案真相，並請求再度傳訊證人郭秉杰，
      以證明其係在「不知情」之狀況下遭「志祥」藏匿上開改
      造手槍云云。惟查，系爭改造手槍扣案至今已逾1年，其
      間曾多次為他人碰觸並曾送往內政部警政署刑事警察局進
      行殺傷力之鑑定，其上是否仍有該真實姓名年籍不詳綽號
      「志祥」之人所留之完整指紋可資辨識，已非無疑；再者
      ，證人郭秉杰業經原審傳訊，其所為之證言不足資為被告
      有利之認定，且本件被告衡情自無可能在「不知情」之狀
      況下遭「志祥」藏匿改造手槍，均已如前述，上開待證事
      實既已臻明瞭，本院認自無將扣案改造手槍送請鑑驗指紋
      或再予傳訊證人郭秉杰之必要，附此敘明。
（六）綜上，本件事證明確，被告未經許可寄藏持有上開具有殺
      傷力改造手槍之犯行，洵堪認定。
三、核被告所為，係犯槍砲彈藥刀械管制條例第8條第4項之未經
    許可寄藏可發射子彈具有殺傷力之改造手槍罪。又被告受「
    志祥」委託而寄藏前開改造手槍，其持有係受寄之當然結果
    ，法律上自宜僅就寄藏之行為包括評價，不另就持有予以論
    罪。又被告本案行為完成後，現行槍砲彈藥刀械管制條例第
    8 條第4 項未修正，惟其法定刑之罰金刑部分，95年7 月1
    日施行（以下以該日為準，稱：修正前、修正後）之修正後
    刑法第33條第5 款規定，已將原罰金刑最低額度由銀元1 元
    （相當於新臺幣3 元），提高為新臺幣1 千元以上，且以百
    元計之，比較新、舊法結果，應以行為時法律即修正前刑法
    第33條第5款規定有利於被告，於此敘明。又被告有事實欄
    一所示之有期徒刑執行完畢之紀錄，有本院被告前案紀錄表
    在卷可稽，其於5年內再故意犯本件有期徒刑以上之罪，不
    論依修正前刑法第47條或修正後同法第47條第1項之規定，
    均構成累犯，對被告而言並無有利或不利之情形，依現行刑
    法第2條第1項前段規定，應依修正前之刑法第47條規定，論
    以累犯，並加重其刑。又槍砲彈藥刀械管制條例第8條第4項
    所定之罰金刑部分，因刑法第67條於95年7月1日亦經修正施
    行，增加罰金刑亦得加重之規定，比較新、舊法結果，應以
    行為時法律即修正前刑法第67條規定有利於被告，併此敘明
    。
四、原審基於以上之認定，並審酌被告之前科、素行狀況、犯罪
    動機、手段、其本案為人寄藏之具有殺傷力改造手槍1枝，
    對社會治安之危害性頗大，及其於審理中變異前詞之態度等
    一切情狀，量處有期徒刑3年6月，併科罰金新臺幣8萬元，
    並就罰金易服勞役之折算標準比較修正前後之規定，謂：刑
    法第42條規定之罰金刑易服勞役折算標準，業於94年2月2日
    修正公布，並於95年7月1日施行，依本件被告行為時之修正
    前刑法第42條第2項前段規定：易服勞役以1元以上3元以下
    折算1日，並依當時適用之修正前罰金罰鍰提高標準條例第2
    條前段規定，就其原定數額提高為100倍折算1日，則本件被
    告行為時法律所定之易服勞役折算標準，應以銀元100元至
    300 元折算1日，即新臺幣300元至900元折算1日。惟95年7
    月1日施行之修正後刑法第42條第3項前段規定：「易服勞役
    以新臺幣1千元、2千元或3千元折算1日」。比較修正前後之
    易服勞役折算標準，以修正後之規定，較有利於被告，依修
    正後刑法第2條第1項但書規定，應適用修正後之刑法第42條
    第3項前段規定，定其罰金刑之折算標準，爰就被告宣告之
    罰金刑，依修正後刑法第42條第3項前段規定，根據被告之
    職業、智識程度、本案犯情，諭知其易服勞役折算標準以新
    臺幣1千元折算1日。末以扣案之可發射子彈具有殺傷力之改
    造手槍1枝（含彈匣1個，槍枝管制編號：0000000000號），
    屬違禁物，應依刑法第38條第1項第1款之規定（此條文未有
    實質之修正，不生比較適用之問題），宣告沒收。至用以放
    置該改造手槍之黑色手提包1只，因非屬違禁物，復非屬被
    告所有，尚不得宣告沒收。其認事用法均無違誤，量刑亦屬
    適切。被告上訴意旨猶辯稱：扣案改造手槍係「志祥」遺忘
    在其住處，伊並未受「志祥」之委託代為保管云云，核無理
    由，應予駁回。
、據上論斷，應依刑事訴訟法第368 條，判決如主文。
本案經檢察官姜貴昌到庭執行職務。
中　　華　　民　　國　　96　　年　　1 　　月　　30　　日
　　　　　　　　　刑事第九庭審判長法　官  官有明
　　　　　　　　　　　　　　　　  法　官　陳世宗
　　　　　　　　　　　　　　　　  法　官　周盈文
以上正本證明與原本無異。
如不服本判決，應於收受送達後十日內向本院提出上訴書狀，其
未敘述上訴之理由者並得於提起上訴後十日內向本院補提理由書
（均須按他造當事人之人數附繕本）。
                                  書記官　余姿慧
中　　華　　民　　國　　96　　年　　1 　　月　　30　　日
附錄：本案論罪科刑法條全文
槍砲彈藥刀械管制條例第8 條
未經許可，製造、販賣或運輸鋼筆槍、瓦斯槍、麻醉槍、獵槍、
空氣槍或第4條第1項第1 款所定其他可發射金屬或子彈具有殺傷
力之各式槍砲者，處無期徒刑或5年以上有期徒刑，併科新臺幣1
千萬元以下罰金。
未經許可，轉讓、出租或出借前項所列槍枝者，處5 年以上有期
徒刑，併科新臺幣1 千萬元以下罰金。
意圖供自己或他人犯罪之用，而犯前2 項之罪者，處無期徒刑或
7年以上有期徒刑，併科新臺幣1千萬元以下罰金。
未經許可，持有、寄藏或意圖販賣而陳列第1項所列槍枝者，處3
年以上10年以下有期徒刑，併科新臺幣700萬元以下罰金。
第1項至第3項之未遂犯罰之。
